ACORDAO-COMPLETO-2389134

ACÓRDÃO DE RELAÇÃO

ACÓRDÃO DE RELAÇÃO 13265/2019 ATA 44/2019 - SEGUNDA CÂMARA

Acórdão 13265/2019-TCU-Segunda Câmara
Considerando que o presente processo trata de aposentadoria deferida pela administração do Tribunal Superior do Trabalho em favor de Ana Maria Cândida de Toledo;
Considerando que, ao constatar a concessão da vantagem como opção prevista no art. 2º da Lei nº  8.911, de 1994, em prol de servidores implementadores dos requisitos previstos no art. 193 da Lei nº  8.112, de 1990, a Sefip assinalou que: "é indevida a incorporação da vantagem que trata o art. 193 da Lei 8.112/1990, inclusive o pagamento parcial da função comissionada ("opção") aos servidores que implementaram os requisitos de aposentadoria após 16/12/1998, em face do disposto no art. 40, caput e § 2º, da Constituição Federal, com redação dada pela Emenda Constitucional 20/1998" (Peça 5) ;
Considerando que, diante dessa falha e do indevido pagamento da vantagem de quintos, a Sefip pugnou pela ilegalidade do referido ato de aposentadoria, com a subsequente negativa do registro, tendo o MPTCU anuído a essa proposta;
Considerando que a incorporação tanto da vantagem como "opção" prevista no art. 2º da Lei nº  8.911, de 1994, e no art. 18 da Lei nº 11.416, de 2006, quanto da vantagem como "quintos/décimos" transformada em Vantagem Pessoal Nominalmente Identificada (VPNI) pelo art. 62-A da Lei nº 8.112, de 1990, foram objeto de aprofundada análise no âmbito do TC Processo 027.914/2013-5, da Relatoria da Ministra Ana Arraes, tendo o Plenário do TCU prolatado o Acórdão 2.988/2018, a partir do Voto Revisor apresentado pelo Ministro Benjamin Zymler;
Considerando, contudo, que tal deliberação foi objeto de recurso, com efeito suspensivo, de tal modo que, como o julgamento do aludido processo pode alterar o entendimento até aqui adotado pelo Tribunal, mostra-se adequado sobrestar o presente processo até que haja a apreciação definitiva do TC Processo 027.914/2013-5;
	Os Ministros do Tribunal de Contas da União, reunidos em Sessão de 2ª Câmara, ACORDAM, por unanimidade, com fundamento no art. 71, III e IX, da Constituição de 1988, nos arts. 1º, V, 39, II, e 45 da Lei nº 8.443, de 1992, e nos arts. art. 143, inciso V, alínea "c", 260, § 1º, e 262, § 2º, do Regimento Interno do TCU, aprovado pela Resolução n.º 246, de 2011, e no art. 47 da Resolução-TCU n.º 259, de 2014, em determinar o sobrestamento dos presentes autos até a apreciação definitiva do TC Processo 027.914/2013-5, tendo em vista a conexão e dependência da matéria apreciada:
1. Processo TC-Processo 030.428/2019-0 (APOSENTADORIA) 
	1.1. Interessado: Ana Maria Cândida de Toledo (CPF XXX.930.161-XX) .
	1.2. Órgão: Tribunal Superior do Trabalho (TST) .
	1.3. Relator: Ministro-Substituto André Luís de Carvalho.
	1.4. Representante do Ministério Público: Procuradora-Geral Cristina Machado da Costa e Silva
	1.5. Unidade Técnica: Secretaria de Fiscalização de Pessoal (Sefip) .
	1.6. Representação legal: não há.
	1.7. Determinações/Recomendações/Orientações: não há.

Segunda Câmara

Tribunal Superior do Trabalho (TST).

Ana Maria Cândida de Toledo (CPF XXX.930.161-XX).

ACORDAO-COMPLETO-2432496

Acórdão 13955/2020 - Segunda Câmara

ACORDAO-COMPLETO-2410258

Acórdão 5435/2020 - Segunda Câmara

ANDRÉ DE CARVALHO

não há.

Procuradora-Geral Cristina Machado da Costa e Silva

APOSENTADORIA (APOS)

Secretaria de Fiscalização de Pessoal (Sefip).